【裁判字號】    89,訴,982
【裁判日期】    890626
【裁判案由】    傷害致死
【裁判全文】
臺灣高雄地方法院刑事判決                          八十九年度訴字第九八二號
    公  訴  人  臺灣高雄地方法院檢察署檢察官
    被      告  甲○○
    指定辯護人  本院
右列被告因傷害致死案件，經檢察官提起公訴 (八十九年度偵字第七八九一號)，本
院判決如左：
    主  文
甲○○傷害人之身體，因而致人於死，處有期徒刑柒年。
    事  實
一、甲○○曾於民國八十一年間因違反麻醉藥品管理條例案件經法院判處有期徒刑四
    月，於八十一年七月廿日易科罰金執行完畢，詎不知警惕，於八十九年四月三日
    晚上九時許，酒後至柯合和住處，勸柯合和勿喝米酒，否則對身體不好，柯合和
    認為甲○○看他不起，雙方發生衝突，而將甲○○趕出，嗣柯合和又持其家所有
    之拉鐵門鐵條一支，至高雄縣林園鄉○○村○○○路八十九號前毆打甲○○，引
    起甲○○之憤怒，竟基於傷害之犯意，奪下柯合和之鐵條，再以手將柯合和擊倒
   在地，並以腳踢之，又以鐵條毆打其頭部及身體數下後離去，致柯合和因頭部外
    傷導致顱內出血及腦挫傷，延至同年月五日凌晨零時許不治死亡。
二、案經高雄縣警察局林園分局報請台灣高雄地方法院檢察署檢察官偵查起訴。
    理  由
一、訊據被告甲○○固不諱言被害人柯合和係受其傷害致死之情，惟辯稱：當晚因有
    喝酒，已不清楚案發當晚發生之過程云云。然查，被告於警訊中供述略稱：我在
    力行路喝酒，酒後至柯合和家聊天，那時他在喝米酒，我勸他不要喝米酒，對身
    體不好，柯合和竟持拉鐵門之鐵條打我，我憤怒之下，便用手打他，他不支倒地
    ，我又用腳踢他，並用鐵條攻擊其頭部致無法動彈等語，並於偵查中供述略以：
    當晚我至柯合和家喝酒，我勸他不要喝，他說我看不起他，將我趕出，我遂至我
    家旁公寓之角落躺在那裡睡，距死者家約十公尺，他拿拉鐵門之鐵條打我，我憤
    怒之下，奪下鐵條，將其踹倒在地，並持鐵條打他身體及頭部數下等語綦祥（見
    相驗卷第九頁背面、第十頁正面），又據證人即被害人妹妹乙○○○於警、偵訊
    時證稱：我幫我哥哥敷藥時，被告有進入屋內探視，當時雙方雖均有喝酒，但意
    識均很清楚，其兄告以被告推倒他、踹他、打他頭部等語明確，並有扣案之鐵條
    一支可資佐證，核被告於警偵訊時均能詳細供述傷害被害人之過程，證人乙○○
    ○亦證述案發當晚被告意識尚清醒，足見被告於傷害被害人時非在意識不清醒之
    狀態下，其辯稱酒後不清楚案發過程云云，顯屬避究之詞無足採信。次查，被告
    與被害人係朋友及鄰居關係，素無仇隙，被告係因受被害人持鐵條歐打，始奪下
    鐵條而毆打被告，雙方打架後，被告亦至被害人處探視被害人，此據證人即被害
    人之妹乙○○○於警訊時證述在卷，足見被告於毆打被害人時，並無置被害人於
    死地之故意及預見，是被告應係基於普通傷害之犯意而毆打被害人。又查，被害
    人經複驗及解剖發現：左、右側顱顳部及顱枕部等處有廣泛性應腦膜下出血合併
    腦挫傷及腦水腫現象，根據死者所受外傷之關係程度鑑定死者死因為外傷性顱內
    出血及腦挫傷致死，死亡方式係被具有重量之鈍器物連續多次毆擊頭部所造成等
    語，亦有台灣高雄地方法院檢察署勘驗筆錄、相驗屍體證明書、法醫師複驗解剖
    紀錄報告第四十號及相驗屍體照片十六張附卷可稽，從而，被害之傷害行為與被
    害人之死亡間顯有相當之因果關係存在。罪證明確，被告犯行堪以認定。
二、核被告所為，係犯刑法第二百七十七條第二項前段之傷害致死罪。爰審酌被告曾
    有如事實欄所示之犯罪紀錄，素行難謂良好，有本院被告院內索引卡紀錄表、台
    灣高等法院被告全國前案紀錄表、台灣高雄地方法院檢察署刑案資料查值註紀錄
    表各一份可考，其因酒後遭被害人持鐵條毆打，一時激怒，而奪下鐵條毆打被害
    人受傷，導致顱內出血及腦挫傷而死亡，惟其犯後頗有悔意，業與被害人家屬成
    立調解，有調解書在卷可按，並斟酌其上述犯罪後態度等一切情狀，量處如主文
    所示之刑，以資懲儆。
據上論斷，應依刑事訴訟法第二百九十九條第一項前段，刑法第二百七十七條第二項
前段，判決如主文。
本案經檢察官林敏惠到庭執行職務
中    華    民    國      八十九      年      六      月    二十六    日
                                      臺灣高雄地方法院刑事庭
                                法  官    郭錦茂
右正本證明與原本無異。
如不服本判決，應於判決送達後十日內，向本院提出上訴狀。
                                書記官    賴佳慧
中    華    民    國      八十九      年      六      月    二十八     日
附錄本判決論罪法條：
刑法第二百七十七條第二項前段：
  犯前項之罪因而致人於死者，處無期徒刑或七年以上有期徒刑。


司法院資訊處製作；財團法人民間司法改革基金會備份。
